# 疑难问题，求解答

提问人：02068134 时间：2011-08-18 16:22:43
1. A公司该项销售为出售资产非提供服务，应全额确认收入
2. B公司确认无形资产，并在收益期内进行摊销
3. C公司合并报表中，由于该项经济资源并未流出该集团，将该销售收益部分和无形资产抵消 (借：营业外收入，贷：无形资产，此外还应考虑相关的折旧），总之C公司合并层面上应视为该项交易并未发生。

回答人：chenyiwei
基本赞同。另外需注意： 40 年是否已经涵盖了该场馆的绝大部分使用年限，以及出售经营权期间收益如何分配。有可能实质上是变相将该场馆出售，但使用这种交易规避直接转让房地产的税费。

提问人：ying0518 时间：2011-08-19 15:27:06
回复 nikankan 的帖子
A公司当期少数股东损益不就是 10 万吗，这个里面已经含了经营权转让收益 20 万中归属于少数股东的部分，为何还要做第三笔分录冲回？

回答人：chenyiwei
被抵销的内部交易未实现损益原先确认在非全资子公司个别报表中的，则应按照在内部交易中处于卖方地位的子公司的权益比例，将未实现损益抵销的影响分摊给多数股权和少数股权。

提问人：ying0518 时间：2011-08-19 21:29:32
回复 nikankan 的帖子
对少数股东而言为什么未实现？这个合并报表的主体是母公司C，与A公司的少数股东有什么关系？从A公司少数股东的角度来说，这个经营权的转让收益是完全实现了的。

回答人：chenyiwei
现在合并报表的基础是实体理论，少数股东也是合并集团的权益持有者。合并报表的会计主体是合并集团，应当站在合并集团作为一个完整、独立的会计主体的立场考虑，不能站在某一方股东的立场上看问题。